【裁判字號】    98,抗,1879
【裁判日期】    990226
【裁判案由】    回復名譽等
【裁判全文】
臺灣高等法院民事裁定                  98年度抗字第1879號
抗  告  人  甲○○
相  對  人  明新科技大學
法定代理人  乙○○
上列抗告人因與相對人間回復名譽等事件，對於中華民國98年11
月9日台灣新竹地方法院98年度審重訴字第3號所為裁定提起抗告
，本院裁定如下：
    主  文
原裁定關於核定訴訟標的價額部分廢棄。
本件訴訟標的價額核定為新台幣壹佰柒拾捌萬元。
抗告訴訟費用由相對人負擔。
    理  由
一、抗告意旨略以：抗告人請求回復名譽及回復教職並非獲得金
    錢，而是回復工作賺錢之方法及機會，是本件訴訟為非因財
    產權起訴之案件，其第一審裁判費應僅為新台幣（下同）
    3,000元。退步言，相對人最近一次發予抗告人之聘書為2年
    一聘，並非10年一聘，原裁定就訴訟標的價額之核定，亦不
    合理。為此，求為廢棄原裁定。
二、按訴訟標的之價額，由法院核定；核定訴訟標的之價額，以
    起訴時之交易價額為準；無交易價額者，以原告就訴訟標的
    所有之利益為準；法院因核定訴訟標的之價額，得依職權調
    查證據，民事訴訟法第77條之1第1項、第2項、第3項定有明
    文。又以一訴主張數項標的者，其價額合併計算之，同法第
    77條之2第1項前段亦定有明文。
三、經查：
  (一)本件抗告人於原法院起訴聲明請求：「相對人應(一)向教育
      部提出撤銷原來解聘抗告人之處分、(二)給付精神賠償10萬
      元、(三)立即恢復抗告人在相對人專任講師之職位。」，此
      有抗告人起訴狀可憑（見原審竹北調字卷頁4）。 依相對
      人上開第一、三項「請求相對人撤銷對其解聘之處分，並
      回復其專任講師之職位」之起訴聲明，性質上核屬財產權
      之訴訟，其訴訟標的價額，自應以抗告人如獲勝訴判決所
      得受之客觀上利益，即受聘擔任相對人專任講師期間所受
      之利益予以核定；並與其訴之聲明第二項所主張之精神賠
      償10萬元，合併計算本件訴訟標的價額。
  (二)抗告人前擔任相對人專任講師時，每月薪資為7 萬元，其
      聘期為2 年一聘，有抗告人提出之聘書及薪資單為憑（見
      本院卷頁9、原審竹北調字卷頁45-46）。準此，其起訴聲
      明第一、三項之訴訟標的價額，應核定為168萬元【 計算
      式：70,000×12×2＝1,680,000】，與起訴聲明第二項之
      精神損害賠償金10萬元合併計算，本件訴訟標的價額合計
      為178萬元（1,680,000+100,000=1,780,000）。原裁定疏
      漏審酌抗告人擔任相對人專任講師之聘期為2 年一聘，而
      以10年核算起訴聲明第一、三項之訴訟標的價額，尚有未
      洽。
  (三)綜上，抗告意旨指摘原裁定關於訴訟標的價額之核定不當
      ，聲明廢棄，為有理由，應由本院將原裁定該部分廢棄，
      自為裁定如主文第二項所示。至原裁定關於命補繳裁判費
      部分，依民事訴訟法第483 條固屬不得抗告，然原裁定關
      於核定訴訟標的價額部分既經廢棄，則原裁定關於命補繳
      裁判費部分即失所附麗，應俟訴訟標的價額核定確定後，
      重命抗告人補繳，併此敘明。
四、據上論結，本件抗告為有理由，爰裁定如主文。
中    華    民    國    99    年    2     月    26    日
                    民事第十庭
                        審判長法  官  黃豐澤
                              法  官  林麗玲
                              法  官  鄭純惠
正本係照原本作成。
本裁定除以適用法規顯有錯誤為理由外，不得再抗告。如提起再
抗告，應於收受後10日內委任律師為代理人向本院提出再抗告狀
。並繳納再抗告費新台幣１千元。
中    華    民    國    99    年    3     月    3     日
                              書記官  劉麗芬

司法院資訊處製作；財團法人民間司法改革基金會備份。
